【裁判字號】    98,聲,995
【裁判日期】    981228
【裁判案由】    聲請折抵刑期
【裁判全文】
臺灣高等法院臺南分院刑事裁定           98年度聲字第995號
聲  請  人  甲○○
                    （現於臺灣嘉義監獄執行中）
上列聲請人因違反毒品危害防制條例案件，聲請折抵刑期，本院
裁定如下：
    主  文
聲請駁回。
    理  由
一、聲明意旨略以：
  (一)聲請人因數罪併罰有二裁判以上，經鈞院以97年度聲字第13
    95號裁定應執行有期徒刑12年，並自民國（下同）97年8月2
    1日起算刑期（指揮書案號：臺灣嘉義地方法院檢察署98年
    執更四字第117號），接續臺灣嘉義地方法院檢察署（下稱
    嘉義地檢署）96年執減更四字第2028號指揮書執行，惟依前
    述，執行期間即為12年3月15日，而與鈞院裁定之有期徒刑
    12年不符。
  (二)另聲請人於96年10月24日起即遭羈押，然卻自97年5月6日起
    算刑期（指揮書案號：嘉義地檢署96年執減更字第2028號）
    ，是自96年10月24日起至97年5月5日之羈押日數即未併入刑
    期計算，影響聲請人行刑累進處遇分數評比甚鉅，爰依刑法
    第46條聲請折抵刑期，以維護聲請人權利。
二、按執行裁判由為裁判法院之檢察官指揮之，刑事訴訟法第45
    7條第1項前段定有明文；又受刑人或其法定代理人或配偶以
    檢察官執行之指揮為不當者，得向諭知該裁判之法院聲明異
    議，刑事訴訟法第484條亦有明文。另裁判確定前羈押日數
    之折抵刑罰，刑法所採主義係依一定標準必予折抵，僅屬於
    執行事項，判決主文內毋庸加以宣告（最高法院24年上字第
    5262號判例意旨參照）。則有關執行裁判（含羈押日數折抵
    刑罰）係由檢察官指揮，若以檢察官指揮執行裁判為不當者
    （如應折抵刑期未予折抵），始得向諭知該裁判之法院聲明
    異議。本件聲請人聲請羈押日數折抵刑期，依上開說明，係
    由檢察官指揮執行，聲請人逕向本院聲請，自有未合。
三、聲請人另主張，嘉義地檢署98年執更四字第117號指揮書之
    執行期間與本院97年度聲字第1395號裁定所示應執行有期徒
    刑12年不符云云。惟查：
  (一)聲請人因違反毒品危害防制條例等數罪，一部業據嘉義地方
    法院以96年度訴字第302號判決確定，並經減刑（嘉義地院
    96年度聲減字第989號），復由嘉義地檢署以96年執減更四
    字第2028號指揮書執行；餘者再由嘉義地院另以96年度訴字
    第801、834、722、1009號及本院97年度上訴字第801號判決
    確定，並依本院97年度聲字第1395號裁定應執行有期徒刑12
    年，經嘉義地檢署換發98年執更四字第117號執行指揮書（
    刑期起訖日：97年8月21日起至109年8月20日止），接續96
    年執減更四字第2028號指揮書執行之。以上各情，有卷附之
    臺灣高等法院被告前案紀錄表及上開執行指揮書影本各1份
    在卷足憑，先予敘明。
  (二)本院97年度聲字第1395號裁定之合併定應執行刑範圍並未及
    於嘉義地院96年度訴字第302號判決乙節，已如上述，從而
    ，98年執更四字第117號執行指揮書自97年8月21日（即96
    年執減更四字第2028號指揮書之執行完畢翌日）起算刑期，
    應屬正當。而98年執更四字第117號指揮書所載之刑期起訖
    期間係自97年8月21日起至109年8月20日止，經核與本院97
    年度聲字第1395號裁定所示應執行有期徒刑12年，亦屬相符
    ，並無聲請人所指刑期為12年3月15日之情形。是揆諸上述
    ，檢察官執行指揮書就罪名、刑期及刑期起算日、執行期滿
    日之記載既無錯誤，則其指揮執行即無違法或不當之處，從
    而聲請人前揭所指，自屬無據，附此敘明。
四、據上論斷，應依刑事訴訟法第220條、486條，裁定如主文。
中    華    民    國    98    年    12    月    28    日
                  刑事第二庭  審判長法  官  葉居正
                                    法  官  陳欽賢
                                    法  官  洪碧雀
以上正本證明與原本無異。
如不服本裁定，應於收受本裁定後五日內向本院提出抗告狀。
                                    書記官  魏芝雯
中    華    民    國    98    年    12    月    28    日


司法院資訊處製作；財團法人民間司法改革基金會備份。
